hr-HR: Intenzitet mirisa: Bez mirisa; Lagano mirisno; Ostalo
fr: Niveau de parfum: Sans parfum; Légèrement parfumé; Autre
sk-SK: Úroveň vône: Bez zápachu; Jemne voňavý; Iné
zh-TW: 香味等級: 無香; 淡芳香; 其他
el: Επίπεδο αρώματος: Χωρίς αρωματικές ουσίες; Ελαφρώς αρωματισμένο; Άλλο
sv: Doftnivå: Doftfri; Lättdoftande; Annat
fi: Tuoksutaso: Tuoksuton; Kevyesti tuoksuva; Muu
zh-CN: 香味等级: 不含香精; 淡香; 其他
pl: Poziom zapachu: Bezzapachowy; Lekko pachnący; Pozostałe
nl: Geurniveau: Geurloos; Licht geparfumeerd; Andere
nb: Duftnivå: Duftfri; Lettduftende; Annen
hu: Illat szintje: Illatanyagmentes; Enyhén illatosított; Egyéb
ko: 향 수준: 무향; 은은한 향; 기타
ja: 香りレベル: 無香; ほのかな香り; その他
sl-SI: Intenzivnost dišave: Neodišavljeno; Rahlo odišavljena; Drugo
de: Duftstärke: Frei von Duftstoffen; Leicht parfümiert; Sonstiges
tr: Koku seviyesi: Kokusuz; Hafif kokulu; Diğer
da: Duftniveau: Duftfri; Let duftende; Andet
th: ระดับความหอม: ปราศจากน้ำหอม; กลิ่นหอมอ่อนๆ; อื่นๆ
pt-BR: Nível da fragrância: Sem fragrância; Levemente perfumado; Outro
cs: Intenzita vůně: Bez vůně; Lehká vůně; Jiné
bg-BG: Степен на аромата: Без аромати; Леко ароматизиран; Други
vi: Mức độ hương thơm: Không hương liệu; Thơm nhẹ; Khác
en: Fragrance level: Fragrance-free; Lightly scented; Other
es: Nivel de fragancia: Sin fragancia; Ligeramente perfumado; Otros
it: Livello di fragranza: Senza profumo; Leggermente profumata; Altro
ru: Интенсивность запаха: Без отдушек; С легким ароматом; Другой
pt-PT: Nível de fragrância: Sem perfume; Levemente perfumado; Outro
ro-RO: Nivel parfum: Fără parfum; Ușor parfumat; Altele
lt-LT: Kvapumo lygis: Be kvapiklių; Lengvai kvepiantis; Kita